【裁判字號】    97,抗,6
【裁判日期】    970131
【裁判案由】    本票裁定
【裁判全文】
臺灣嘉義地方法院民事裁定                 97年度抗字第6號
抗  告  人  中華商業銀行股份有限公司
法定代理人  丙○○
代  理  人  丁○○
相  對  人  甲○○○○○○
            乙○○
上列抗告人與相對人間聲請本票准許強制執行事件，對於中華民
國九十六年十一月二十一日本院嘉義簡易庭九十六年度票字第一
五一０號裁定提起抗告，本院合議庭裁定如下：
    主  文
原裁定關於駁回抗告人後開第二項聲請部分廢棄。
上開廢棄部分，相對人於民國九十四年三月十八日所共同簽發之
本票內載憑票交付抗告人新臺幣貳拾萬元，其中新臺幣肆萬陸仟
伍佰柒拾伍元部分自民國九十六年七月二十二日起至清償日止，
按週年利率百分之十五點六七五計算之遲延利息，准予強制執行
。
其餘抗告駁回。
抗告程序費用新臺幣壹仟元由相對人連帶負擔。
    理  由
一、本件抗告人於原法院聲請意旨略以：抗告人執有相對人於民
    國94年3月18日共同簽發，到期日為96年5月21日，內載金額
    新臺幣（下同）200,000元，並載明「利息按月計付，如有
    遲延，自遲延日起改按年息20％計算，票載免除作成拒絕證
    書」之本票乙紙（下稱系爭本票），詎屆期提示尚有46,575
    元未獲付款，為此聲請就系爭本票其中46,575元及自96年7
    月22日起至清償日止，按週年利率20％計算之利息，裁定准
    予強制執行，並提出本票1紙為證。原法院就系爭本票其中
    46,575元及自96年7月22日起至清償日止，按週年利率4.325
    ％計算之利息裁定准予強制執行，就其餘利息部分則駁回抗
    告人之聲請。抗告人抗告意旨略以：系爭本票載明如有遲延
    ，自遲延之日起改按週年利率20％計付遲延利息，抗告人就
    此得依票據法第123條約定聲請裁定准予強制執行，爰提起
    抗告，請求：(一)原裁定廢棄。(二)請准就系爭本票其中46,575
    元及自96年7月22日起至清償日止，按週年利率20％計算之
    利息予以強制執行。
二、廢棄部分：
  1.按執票人向本票發票人行使追索權時，得聲請法院裁定後強
    制執行；又執票人向本票債務人行使追索權時，得要求本票
    金額，如有約定利息者，並得要求其利息；自到期日起，如
    無約定利率者，依年利6釐計算之利息，票據法第123條、第
    124條準用第97條第1項第1款、第2款定有明文。又裁定本票
    准予強制執行事件係屬非訟事件，法院僅能依票載文義為形
    式上審查，尚不能為實體之審認。
  2.經查，抗告人執有相對人所簽發之系爭本票，業據其提出系
    爭本票1紙可據。又觀諸系爭本票上記載：「本票據利息自
    發票日起，按中華商業銀行牌告基準利率加碼年息0.336％
    （目前為3.678％）機動計息……如有遲延，自遲延日起改
    按中華商業銀行最高放款利率計息（年利率二十％）…」等
    語，已載明逾期付息或到期未履行債務時，依年利率20％計
    付遲延利息，是依首揭規定，此部分自屬抗告人行使追索權
    時得要求之範圍。從而，系爭本票上既有上開遲延利息之約
    定，抗告人就此部分聲請法院裁定准予強制執行，於法尚無
    不合。原法院認上開遲延利息之約定非屬票據法規定之利息
    ，而駁回抗告人此部分之聲請，尚有未洽。抗告意旨就此部
    分指摘原裁定不當，求予廢棄，為有理由，爰將原裁定此部
    分廢棄，改判如主文第2項所示。
三、抗告駁回部分：
    原法院就抗告人之聲請，關於系爭本票其中46,575元及自96
    年7月22日起至清償日止，按週年利率4.325％計算之利息部
    分，已裁定准予強制執行，抗告人此部分之聲請既經准許，
    自無抗告利益，是此部分之抗告自有未合，應予駁回，爰裁
    定如主文第3項所示。
四、綜上，本件抗告為一部有理由，一部為不合法，依非訟事件
    法第21條第2項、第24條第1項、第46條，民事訴訟法第495
    條之1第1項、第450條、第449條第1項、第79條、第85條第2
    項，裁定如主文。
中    華    民    國    97    年    1     月    31    日
                  民事第一庭    審判長法  官  林世芬
                                      法  官  馮保郎
                                      法  官  柯月美
以上正本係照原本作成。
本裁定不得抗告。
中    華    民    國    97    年    1     月    31    日
                                      書記官  李文政


司法院資訊處製作；財團法人民間司法改革基金會備份。
